【裁判字號】    90,易,150
【裁判日期】    900504
【裁判案由】    贓物
【裁判全文】
臺灣高雄地方法院刑事判決                            九十年度易字第一五號
    公訴人  臺灣高雄地方法院檢察署檢察官
    被  告  戊○○
右列被告因贓物案件，經檢察官提起公訴（八十九年度偵字第一０九０七號），本院
判決如左：
    主  文
戊○○收受贓物，處有期徒刑肆月，如易科罰金以參佰元折算壹日，緩刑參年。
    事  實
一、戊○○明知乙○○（另由臺灣高等法院高雄分院併案審理）於民國八十九年五月
    十二日，在其桃園縣桃園市○○街三六０巷十一之四號五樓住處前所交付，原車
    牌號碼ＴＫ─五四一五號、引擎號碼四Ｇ九二Ｄ０四三一八０號、排氣量一千五
    百九十七ＣＣ之中華汽車廠自用小客車一輛，為所有人甲○○於八十九年五月二
    日十七時許，在臺南縣官田鄉○鎮村○○路十二號前失竊，並已由乙○○將以其
    妻黃文惠為登記名義人之同型自用小客車之Ｙ七─二二九五號車牌改懸掛其上，
    係來路不明之贓物，竟仍予以收受，並於同日駕駛該自用小客車搭載乙○○南下
    至高雄市○○路與中山高速公路交岔路口，由乙○○一人單獨自某一自稱「林慶
    裕」不詳年籍成年男子處，收受所有人丙○○於同日稍早失竊之車牌號碼ＹＸ─
    五五六二號、引擎號碼ＡＡ─ＡＮ０七一二八號、排氣量一千九百九十七ＣＣ之
    三陽汽車廠自用小客車一輛。嗣於戊○○與乙○○分別駕駛前開二部贓車，欲北
    上前往南投縣草屯鎮時，為警在高雄市○○區○○路與水源路交岔路口攔阻查獲
    。
二、案經高雄市政府警察局移送臺灣高雄地方法院檢察署檢察官偵查起訴。
    理  由
一、訊據被告戊○○固不否認確於八十九年五月十二日駕駛懸掛Ｙ七─二二九五號車
    牌之自用小客車，搭載另案被告乙○○南下高雄而為警查獲等情，惟矢口否認有
    何收受贓物犯行，辯稱：乙○○當天有拿行車執照給伊，並放在遮陽板後面，行
    車執照所載車牌號碼亦為Ｙ七─二二九五號，伊不知該車係贓車云云。經查：前
    開原車牌號碼ＴＫ─五四一五號、引擎號碼四Ｇ九二Ｄ０四三一八０號、排氣量
    一千五百九十七ＣＣ之中華汽車廠自用小客車一輛，確為所有人甲○○於八十九
    年五月二日十七時許，在臺南縣官田鄉○鎮村○○路十二號前失竊，此經被害人
    甲○○於警訊中證述明確，並有卷附之贓物認領保管收據及警製車輛竊盜詳細資
    料各一紙可資佐證，而前開自用小客車確由另案被告乙○○將以其妻黃文惠為登
    記名義人之同型自用小客車之Ｙ七─二二九五號車牌改懸掛其上，亦有臺北市監
    理處九十年三月十六日北監三字第九０六０七九０八００號函附之汽（機）過戶
    登記書及車牌號碼異動查詢單一紙附卷可稽，被告戊○○雖以前揭情詞置辯，另
    案被告乙○○亦供稱不知其交付被告戊○○之前開自用小客車係來路不明之贓車
    ，惟現場查獲員警即證人丁○○、己○○既到庭就查獲情形詳細證稱：當時我們
    二人先盤查乙○○，戊○○則坐在另外一台車上，從戊○○的位置可以看到我們
    正在盤查乙○○，我們問乙○○車子是誰的，乙○○無法交待，並趁我們不注意
    時逃逸，那時戊○○就馬上駕著另外一台車接應乙○○，但他們逃逸的方向的巷
    道很小，由他們行車方向沒有辦法順利進入該巷道，於是卡在巷道口，我們兩人
    就趁機把戊○○和乙○○攔下，要戊○○及乙○○下車，但他們兩人拒不下車，
    戊○○還要開車繼續往前走。戊○○遭逮捕後並沒有拿行照給我們看，我們有在
    車上仔細搜索，而且也翻過遮陽版的背面，都沒有發現行照等語（見九十年四月
    二十四日審判筆錄），並有查獲現場示意圖一紙附卷佐證，顯見被告戊○○辯稱
    另案被告乙○○有拿行車執照給伊，並放在遮陽板後面，其不知另案被告乙○○
    交付之被害人甲○○所失竊之前開自用小客車係贓車云云，尚不值採信，否則亦
    無庸在員警攔查時駕車逃逸，並拒絕下車受檢，是本件至此事證已臻明確，被告
    戊○○犯行洵堪認定，應依法加以論科。
二、核被告戊○○所為係犯刑法第三百四十九條第一項之收受贓物罪。公訴意旨雖認
    被告戊○○與另案被告乙○○係共同涉犯同條第二項之故買贓物罪，惟本院核閱
    全案卷證資料後，並無發現任何證據資料加以佐證，加以被告戊○○與另案被告
    乙○○均一致供稱被害人甲○○所失竊之前開自用小客車，係另案被告乙○○於
    八十九年五月十二日交付被告戊○○，則在無證據證明被告戊○○確有故買贓物
    犯行之情形下，自不得遽論以該罪，公訴意旨漏未斟酌此點，雖尚有未洽，惟其
    基本事實同一，本院自應予以審理，並變更其起訴法條。爰審酌被告戊○○之犯
    罪動機、目的、手段，與生活狀況、品行、智識程度，雖於本院審理時仍飾詞卸
    責，否認犯行，惟所生危害尚非重大等一切情狀，量處如主文所示之刑。按被告
    戊○○行為後，刑法第四十一條第一項已於九十年一月四日修正為：「犯最重本
    刑五年以下有期徒刑以下刑之罪，而受六個月以下有期徒刑或拘役之宣告，因身
    體、教育、職業、家庭之關係或其他正當事由，執行顯有困難者，得以一元以上
    三元以下折算一日。但確因不執行所宣告之刑，難收矯正之效，或難以維持法秩
    序者，不在此限」，並經總統於九十年一月十日公布，而於同年一月十二日生效
    ，併參酌最高法院二十四年七月民刑庭總會決議之意旨，故依前開條文及刑法第
    二條第一項前段之規定，易科罰金之折算標準條件自應適用新法，而就其所宣告
    之刑諭知易科罰金之折算標準，以示儆懲。末查被告戊○○前未曾受有期徒刑以
    上刑之宣告，有臺灣高等法院被告全國前案紀錄表可按，其因一時失慮，偶罹刑
    典，經此偵審程序後，當知所警惕，信無再犯之虞，本院因認所宣告之刑以暫不
    執行為適當，併諭知緩刑三年，以啟自新。扣案之鑰匙二支，因非被告戊○○所
    有供犯本罪所用或犯本罪所得之物，爰不予宣告沒收之。
三、至公訴意旨雖認被告戊○○與另案被告乙○○，另於八十九年五月十二日共同向
    某一自稱「林慶裕」不詳年籍成年男子處，購買所有人丙○○於同日稍早失竊之
    車牌號碼ＹＸ─五五六二號、引擎號碼ＡＡ─ＡＮ０七一二八號、排氣量一千九
    百九十七ＣＣ之三陽汽車廠自用小客車一輛，惟被告戊○○既堅決否認知情，另
    案被告乙○○亦僅供稱被害人丙○○所有前揭自用小客車係「林慶裕」交待伊開
    到南投縣草屯鎮，是在無其他積極證據證明被告戊○○此部分犯行之情形下，自
    不得即遽論其有何公訴人所指之此部分故買贓物犯行。茲因公訴意旨既認被告戊○○此部分犯行與前揭論罪科刑之部分，有裁判上一罪關係，爰不另為無罪之諭
    知，併此敘明。
據上論斷，應依刑事訴訟法第二百九十九條第一項前段、第三百條，刑法第三百四十
九條第一項、修正後第四十一條第一項、第二條第一項前段、第七十四條第一款，罰
金罰鍰提高標準條例第一條前段、第二條，判決如主文。
本案經檢察官王朝震到庭執行職務。
中      華      民      國    九十      年      五      月      四      日
                                臺灣高雄地方法院刑事第七庭
                                  法  官 劉傑民
右正本證明與原本無異。
如不服本判決，應於判決送達後十日內，向本院提出上訴狀。
                         書記官 黃琬婷
中      華      民      國    九十      年      五      月      四      日
附錄法條：
中華民國刑法第三百四十九條第一項
收受贓物者，處三年以下有期徒刑、拘役或五百元以下罰金。


司法院資訊處製作；財團法人民間司法改革基金會備份。
